【裁判字號】    98,再,72
【裁判日期】    990209
【裁判案由】    給付買賣價金
【裁判全文】
臺灣高等法院民事判決                    98年度再字第72號
再審  原告  乙○○
再審  被告  宜蘭縣政府
法定代理人  甲○○
上列當事人間請求給付買賣價金事件，再審原告對於中華民國98
年9月15日本院98年度上字第340號確定判決提起再審之訴，本院
判決如下：
    主      文
再審之訴駁回。
再審訴訟費用由再審原告負擔。
    事實及理由
一、本件再審原告提起再審之訴主張：兩造間請求給付買賣價金
    事件，前經本院98年度上字第 340號判決伊敗訴確定（下稱
    原確定判決），茲經發現原確定判決所未經斟酌之證物即門
    牌號碼宜蘭縣宜蘭市○○路163號12樓之2房屋（下稱系爭房
    屋）之屋頂漏水照片、及再審被告民國（下同）98年12月2
    日府工下字第0980174102號函文及同年月18日府工下字第09
    80182491號函文，足證再審被告出賣予伊之系爭房屋漏水並
    未修繕完成，具有瑕疵，若經斟酌，可使伊受較有利益之裁
    判，是原確定判決具有民事訴訟法第496條第1項第13款所規
    定之再審事由，爰提起再審之訴，聲明求為判決：(一)原確定
    判決及臺灣宜蘭地方法院97年度訴字第309號民事判決均廢
    棄；(二)再審被告在前訴訟程序第一審之訴駁回。
    再審被告因本件未行言詞辯論，致無其聲明及陳述可資記載
    。
二、惟按民事訴訟法第496條第1項第13款所謂當事人發現未經斟
    酌之證物或得使用該證物，係指前訴訟程序事實審之言詞辯
    論終結前已存在之證物，因當事人不知有此，致未經斟酌，
    現始知之者而言。若在前訴訟程序事實審言詞辯論終結前，
    尚未存在之證物，本無所謂發見，自不得以之為再審理由（
    最高法院29年上字第1005號判例參照）。本件再審原告固主
    張發現未經原確定判決斟酌之系爭房屋屋預漏水照片（見本
    院卷18、19頁）、及再審被告致再審原告之98年12月2日府
    工下字第0980174102號函文、98年12月18日府工下字第0980
    182491號函文（見本院卷21、26頁）。惟再審原告已自認上
    開照片係拍攝於98年11月30日（見本院卷3、18、19頁）；
    而上開函文亦係分別於98年12月2日及同年月18日作成，均
    係在原確定判決言詞辯論終結（98年9月1日─見本院卷第8
    頁）前尚未存在之證物，揆諸上開說明，自無發現或得使用
    該證物之可言。從而，再審原告主張原確定判決具有民事訴
    訟法第496條第1項第13款所規定之再審事由，為不足取，其
    執此提起本件再審之訴為顯無再審理由，爰不經言詞辯論，
    逕以判決駁回之。
三、據上論結，本件再審之訴為顯無理由，依民事訴訟法第 502
    條第2項、第78條，判決如主文。
中    華    民    國    99    年    2     月    9     日
                    民事第六庭
                        審判長法  官  林鄉誠
                              法  官  張  蘭
                              法  官  梁玉芬
正本係照原本作成。
如不服本判決，應於收受送達後20日內向本院提出上訴書狀，其
未表明上訴理由者，應於提出上訴後20日內向本院補提理由書狀
（均須按他造當事人之人數附繕本）上訴時應提出委任律師或具
有律師資格之人之委任狀；委任有律師資格者，另應附具律師資
格證書及釋明委任人與受任人有民事訴訟法第466條之1第1項但
書或第2項（詳附註）所定關係之釋明文書影本。
中    華    民    國    99    年    2     月    10    日
                              書記官  常淑慧
附註：
民事訴訟法第466條之1（第1項、第2項）：
對於第二審判決上訴，上訴人應委任律師為訴訟代理人。但上訴
人或其他法定代理人具有律師資格者，不在此限。
上訴人之配偶、三親等內之血親、二親等內之姻親，或上訴人為
法人、中央或地方機關時，其所屬專任人員具有律師資格並經法
院認為適當者，亦得為第三審訴訟代理人。

司法院資訊處製作；財團法人民間司法改革基金會備份。
